【裁判字號】    92,易,70
【裁判日期】    920130
【裁判案由】    毒品危害防制條例
【裁判全文】
臺灣臺北地方法院刑事判決                            九十二年度易字第七○號
    公  訴  人  臺灣臺北地方法院檢察署檢察官
    被      告  甲○○  男  四.
右列被告因違反毒品危害防制條例案件，經檢察官提起公訴（九十一年度毒偵字第三
○四五號），本院判決如左：
    主  文
甲○○施用第二級毒品，累犯，處有期徒刑捌月。
扣案第二級毒品安非他命壹包（毛重零點陸肆公克、淨重零點肆肆公克）沒收銷燬之
，吸管壹支沒收。
    事  實
一、甲○○曾有多次前科，其中於七十八年間因違反肅清煙毒條例案件，經本院判處
    有期徒刑四年六月確定，又於八十五年間分別因違反麻醉藥品管理條例案件，經
    本院以八十五年易字第二七三八號及八十五年易字第四八八三號判決，各判處有
    期徒刑五月及七月確定，再於八十八年間犯竊盜罪，經本院判處有期徒刑十月確
    定，因接續執行而於九十年八月十六日縮短刑期執行完畢出監，仍不知悔改，又
    於八十八年間因施用第二級毒品安非他命，經本院以八十八年度毒聲字第一一三
    五號裁定送觀察、勒戒後，認無繼續施用毒品之傾向，而經臺灣臺北地方法院檢
    察署檢察官以八十八年度偵字第五三一六、第五五六七號為不起訴處分確定。再
    於九十一年三月間因施用毒品案件，經本院以九十一年度毒聲字第四九五號裁定
    送觀察、勒戒後，認有繼續施用毒品之傾向，經本院以九十一年度毒聲字第二六
    一八號裁定令入戒治處所施以強制戒治一年，並經臺灣臺北地方法院檢察署檢察
    官以九十一年度毒偵字第三八八號聲請簡易判決處刑，本院以九十一年度簡字第
    一四五七號判決判處有期徒刑六月，如易科罰金以三佰元折算一日確定。詎其復
    於九十一年十二月二十五日，在臺北市○○區○○路九八號三樓之一，施用第二
    級毒品安非他命一次，嗣於九十一年十二月二十六日凌晨一時三十分，在臺北市
    中正區○○路○段三一五巷四弄一之一號四樓為警查獲，並扣得其所有第二級毒
    品安非他命一包（毛重○．六四公克、淨重○．四四公克）及施用安非他命用之
    吸管一支。
二、案經臺北市政府警察局中正第二分局報請臺灣臺北地方法院檢察署檢察官偵查起
    訴。
    理  由
一、右揭犯罪事實業據被告甲○○於本院審理中坦承不諱，復有其所有之第二級毒品
    安非他命一包（毛重○．六四公克、淨重○．四四公克）及施用安非他命用之吸
    管一支扣案可資佐證，被告自白核與事實相符，自堪採信；又被告於八十八年間
    因施用第二級毒品安非他命，經本院以八十八年度毒聲字第一一三五號裁定送觀
    察、勒戒後，認無繼續施用毒品之傾向，而經臺灣臺北地方法院檢察署檢察官以
    八十八年度偵字第五三一六、第五五六七號為不起訴處分確定。再於九十一年三
    月間因施用毒品案件，經本院以九十一年度毒聲字第四九五號裁定送觀察、勒戒
    後，認有繼續施用毒品之傾向，經本院以九十一年度毒聲字第二六一八號裁定令
    入戒治處所施以強制戒治一年，並經臺灣臺北地方法院檢察署檢察官以九十一年
    度毒偵字第三八八號聲請簡易判決處刑，本院以九十一年度簡字第一四五七號判
    決判處有期徒刑六月，如易科罰金以三佰元折算一日確定等事實，有卷附臺灣高
    等法院被告全國前案紀錄表、臺灣高等法院檢察署刑案紀錄簡覆表、本院判決書
    、裁定書及臺灣臺北地方法院檢察署檢察官不起訴處分書可查。事證已經明確，
    被告犯行堪以認定。
二、查被告前於八十八年間因施用第二級毒品安非他命，經本院以八十八年度毒聲字
    第一一三五號裁定送觀察、勒戒後，認無繼續施用毒品之傾向，而經臺灣臺北地
    方法院檢察署檢察官以八十八年度偵字第五三一六、第五五六七號為不起訴處分
    確定。再於九十一年三月間因施用毒品案件，經本院以九十一年度毒聲字第四九
    五號裁定送觀察、勒戒後，認有繼續施用毒品之傾向，經本院以九十一年度毒聲
    字第二六一八號裁定令入戒治處所施以強制戒治一年，並經臺灣臺北地方法院檢
    察署檢察官以九十一年度毒偵字第三八八號聲請簡易判決處刑，本院以九十一年
    度簡字第一四五七號判決判處有期徒刑六月，如易科罰金以三佰元折算一日確定
    ，此次再犯施用第二級毒品安非他命，屬毒品危害防制條例第二十條第三項後段
    所稱之三犯。核其所為，係犯毒品危害防制條例第十條第二項之施用第二級毒品
    罪。又被告持有安非他命施用，其施用前後持有第二級毒品安非他命之低度行為
    ，應為施用第二級毒品安非他命之高度行為所吸收，不另論罪。被告前於七十八
    年間因違反肅清煙毒條例案件，經本院判處有期徒刑四年六月確定，又於八十五
    年間分別因違反麻醉藥品管理條例案件，經本院以八十五年易字第二七三八號及
    八十五年易字第四八八三號判決，各判處有期徒刑五月及七月確定，再於八十八
    年間犯竊盜罪，經本院判處有期徒刑十月確定，因接續執行而於九十年八月十六
    日縮短刑期執行完畢出監，有臺灣高等法院被告全國前案紀錄、臺灣高等法院檢
    察署刑案紀錄簡覆表在卷可按，其未滿五年再犯本件有期徒刑以上之罪，為累犯
    ，應依刑法第四十七條規定加重其本刑。爰審酌被告一再施用毒品，經觀察、勒
    戒及強制戒治後均無法戒除惡習，此次再施用第二級毒品安非他命，其抗拒毒品
    之意志力薄弱，惟念及被告施用毒品，所侵害法益僅係其個人身體、健康，且犯
    罪後尚能坦承犯行，已有悔改之意、態度良好等一切情狀，量處如主文所示之刑
    ，以資懲儆。至扣案之第二級毒品安非他命一包（毛重○．六四公克、淨重○．
    四四公克），應依毒品危害防制條例第十八條第一項前段宣告沒收銷燬之，另施
    用安非他命用之吸管一支，為被告所有供其施用毒品之物，業據其供明在卷，並
    依刑法第三十八條第一項第二款宣告沒收。
據上論斷，應依刑事訴訟法第二百九十九條第一項前段、毒品危害防制條例第十條第
二項、第十八條第一項前段，刑法第十一條前段、第四十七條、第三十八條第一項第
二款，判決如主文。
本案經檢察官陳佳秀到庭執行職務
中      華      民      國      九十二    年    一      月    三十      日
                                      臺灣臺北地方法院刑事第六庭
                                          法    官    吳  孟  良
右正本證明與原本無異。
如不服本判決，應於判決送達後十日內，向本院提出上訴狀。
                                          書 記 官    田  華  仁
中      華      民      國      九十二    年    一      月    三十      日
附錄論罪科刑法條：
毒品危害防制條例第十條
施用第一級毒品者，處六月以上五年以下有期徒刑。
施用第二級毒品者，處三年以下有期徒刑。


司法院資訊處製作；財團法人民間司法改革基金會備份。
